# 请教陈版，关于合同取消后订单预收款账务处理问题

提问人：Wen__wen 时间：2022-10-17 14:09:25
我公司之前与境外客户签订设备加工合同，收取了10%合同款后，已采购加工投产，但产品尚未完工之际，客户提出取消合同，目前公司对前述已收合同款做合同负债核算，若最终合同确定取消，是否应根据收入应用指南四、（一）识别合同中所述，将合同负债部分确认为营业收入，对合同取消违约金部分，确认为营业外收入？还是依据其他准则规定，将上述合同负债也确认为营业外收入或进行其他的账务处理？
d3ab473d0b27a5597bb8a2ba574327c.jpg
(107.63 KB, 下载次数: 10)
2022-10-17 14:08 上传
收入应用指南四、（一）

回答人：chenyiwei
由于合同取消，最终并未向客户交付商品，而新收入准则下是以向客户转移商品控制权作为确认收入的前提，故合同取消后不应确认收入，而应将无需归还的合同负债减去已投入的成本后，按差额确认为营业外收入或者营业外支出。

提问人：Wen__wen 时间：2022-10-20 14:56:33
感谢陈版的答复，还是有一点不太明白的地方是上述图片描述中合同取消可以确认为收入的情形，判断重点是什么呢？可否举个适用的例子呢？感觉这里有点模糊划分不清

回答人：chenyiwei
应用指南中该条是针对此前不存在符合准则规定条件的“客户合同”的情况下收到客户款项无需返还时的处理。实务中类似案例很少，且确认收入的前提仍然是需向客户转移了商品或服务。而本案例中，此前合同已经成立。